臺灣基隆地方法院基隆簡易庭小額民事判決
111年度基小字第1010號
原      告  吳敬臣  
被      告  蔡天鳳  



訴訟代理人  陳建勝  
上列當事人間損害賠償事件，本院於民國111年6月2日言詞辯論
終結，判決如下：
    主  文
原告之訴駁回。
訴訟費用新臺幣壹仟元由原告負擔。
    事實及理由
一、原告主張：
　　被告於民國111年1月4日17時40分許，駕駛車號000-0000號
    自用小客車（下稱被告車輛），欲於基隆市○○區○○路00號前
    （下稱系爭地點）靠右停車，惟未注意車前狀況，不慎碰撞
    靜止停放於系爭地點、原告所有車號000-0000號自用小客車
    （下稱系爭車輛），致系爭車輛左前車頭（前保險桿、左葉
    子板）受損。系爭車輛受損部分，經原告委請友人送廠修復
    ，計支出維修費用新臺幣（下同）16,000元。兩造原於事發
    當時有意私下和解，豈料事後被告竟避不見面，其保險公司
    成案後亦拒不理賠。爰依侵權行為法律關係提起本件訴訟等
    語。並聲明：被告應給付原告16,000元，及自起訴狀繕本送
    達翌日起至清償日止，按週年利率5%計算之利息。
二、被告答辯：
　　就兩造車輛於系爭地點發生碰撞之事故，原告迄今無法提出
    任何系爭車輛受有損害之證明，亦無法提出估價單供核，被
    告對於原告之請求容有質疑等語。並聲明：原告之訴駁回。
三、本院之判斷：
(一)按當事人主張有利於己之事實者，就其事實有舉證之責任，
    民事訴訟法第277條分別定有明文。又民事訴訟如係由原告
    主張權利者，應先由原告負舉證之責，若原告先不能舉證，
    以證實自己主張之事實為真實，則被告就其抗辯事實即令不
    能舉證，或其所舉證據尚有疵累，亦應駁回原告之請求（最
    高法院17年上字第917號判例參照）。另按侵權行為賠償損
    害之請求權，以受有實際損害為成立要件，若無損害亦即無
    賠償之可言，故侵權行為損害賠償之訴訟，原告須先就上述
    成立要件為相當之證明，始能謂其請求權存在（最高法院19
    年上字第363號判例參照）。
(二)本件原告主張被告於111年1月4日17時40分許，駕駛被告車
    輛，欲於系爭地點靠右停車，惟未注意車前狀況，不慎碰撞
    靜止停放於系爭地點、原告所有之系爭車輛等情，固據提出
    被告之身分證影本、泰安產物保險公司簡訊、原告與保險理
    賠專員之LINE對話紀錄、兩造之LINE對話紀錄、系爭車輛現
    況照片等件為憑（頁63至83），並經本院職權調取本件行車
    事故調查資料供參（基隆市警察局第二分局111年3月23日基
    警二分五字第1110204765號函暨檢附A3類交通事故調查表乙
    份；頁33至35）。惟就原告主張系爭車輛受有實際損害，暨
    被告應負侵權行為損害賠償責任乙節，被告則以前詞置辯。
    是揆諸前揭規定及說明，自應由原告就此有利於己之事實，
    負舉證之責。
(三)惟據原告所提系爭車輛照片2幀以觀，系爭車輛車頭部分外
    觀良好，肉眼無法辨識瑕疵或損壞，且原告自承僅能提供系
    爭車輛修繕後之現況照片，無法提出系爭車輛受損照片等語
    ，故本院尚難據以驟認系爭車輛前保險桿、左葉子板有實際
    損害之情形存在（頁81至83）。又參上開基隆市警察局第二
    分局111年3月23日函附A3類交通事故調查表(頁35)，亦徵本
    件事故相關資訊係事後備案所作成，故未留下交通事故發生
    當下之錄影畫面、照片、跡證或現場目擊者之談話筆錄等資
    料可供審酌，是依據上開證據，尚無法證明系爭車輛左前車
    頭確有實際損害乙節。至原告提出其與保險公司人員、被告
    間之對話紀錄(頁69至77)，則均僅係討論是否和解、保險流
    程等事宜（按調解程序中當事人所為之陳述或讓步，於調解
    不成立後之本案訴訟，不得採為裁判之基礎，民事訴訟法第
    422條定有明文；又言詞辯論時試行和解未成立者，當事人
    一造在試行和解時所為讓步之表示，並非訴訟標的之捨棄或
    認諾，不得據以而為被告敗訴之判決，遑論訴訟外未成立之
    和解，最高法院28年上字第1058號判例、96年度台上字第12
    3號裁判參照），皆未以文字、照片或其他任何方式提及系
    爭車輛之實際受損情狀、車輛部位、估修方式或修繕金額等
    情。況原告於本院111年6月2日言詞辯論期日，亦自承伊當
    時係將系爭車輛交由姓名年籍不詳之友人（姓名音同「蔡伯
    亮」)修繕，伊僅能提出系爭車輛「修復後」之照片，故亦
    無法提出系爭車輛「受損時」之照片、估價單、發票、維修
    車廠名稱、維修地點或任何修車之資料、錄影畫面等，且代
    伊修車之「蔡伯亮」現亦已無法聯繫等語（頁93至95），益
    徵本件確無任何證據足以證明系爭車輛受有實際損害乙節。
(四)綜上所述，原告既無法舉證證明本件事故之發生致系爭車輛
    受有實際損害乙節，揆諸上開說明，自然難認符合侵權行為
    損害賠償請求權之要件。從而，原告請求被告給付16,000元
    及遲延利息，難認有理由，應予駁回。
四、本件係依小額程序所為原告敗訴之判決，依民事訴訟法第43
    6條之19規定，判決時一併確定訴訟費用額。
五、據上論結，本件原告之訴為無理由，依民事訴訟法第436條
    之23、第436條第2項、第78條，判決如主文。
中　　華　　民　　國　　111 　年　　6 　　月　　14　　日
                  基隆簡易庭法  官  曹庭毓
以上正本係照原本作成。
如不服本判決，應於送達後20日內，向本院提出上訴狀（上訴狀
應表明上訴理由）並繳納上訴審裁判費；如於本判決宣示後送達
前提起上訴者，應於判決送達後20日內補提上訴理由書（須按對
造人數附繕本）。
如委任律師提起上訴者，亦應一併繳納上訴審裁判費。
對於小額程序之第一審判決之上訴，非以其違背法令之理由，不
得為之。且上訴狀內應記載表明（一）原判決所違背之法令及其
具體內容。（二）依訴訟資料可認為原判決有違背法令之具體事
實者。
中　　華　　民　　國　　111 　年　　6 　　月　　14　  日
　　　　　　　　　　　　　　書記官　黃婉晴